---
documentclass : article
font : 12pt
lang: fr
pappersize : a4paper
title : Introduction à la programmation scientifique
geometry: margin=1in
linestretch: 1
date: "`r format(Sys.time(), '%d %B %Y')`"
header-includes:
    - \usepackage{times}
    - \usepackage{fancyhdr}
    - \pagestyle{fancy}
    - \fancyhead[CO,CE]{}
    - \fancyfoot[CO,CE]{Introduction à la programmation scientifique}
    - \fancyfoot[LE,RO]{\thepage}
output:
  pdf_document:
      highlight: tango
      toc: yes
      toc_depth: 3
      fig_caption: yes
      keep_tex: yes
      latex_engine: pdflatex
      number_section: yes  
---



\newpage

#  Introduction à la programmation scientifique

Programmer c'est trop cool !





\newpage

# L'interface R

Ici les ressources ?

## Historique

## Types d'objets

## Lire des fichiers

## Écrire des fichiers

## Faire des scripts

```{r, echo=FALSE}
knitr::read_chunk("./scripts/script1.R")
```

```{r first}
<<script1A>>
print(vec1)
```

deuxième bout de code

```{r second}
<<script1B>>
```



## Charger des librairies






\newpage

#  Manipulation des données

## indexation des objets

```{r, echo=FALSE}
knitr::read_chunk("./scripts/script2.R")
```

```{r dataframe1}
<<script2A>>
```



## split

## merge

## tableau croisé







\newpage

# Outils mathématiques de base

## opérations de base

## sommes, produits

```{r addition}
# une addition avec R.
2+3
# une somme sur un vecteur
sum(c(2,5,1,9))
```

## produit matriciel

## analyse de vecteurs propres






\newpage

# Fonctions

## environnemnts









\newpage

# Récursions

## For loop

## While

## apply (et autres)












\newpage

# Algorithmes

## Énoncés conditionnels

## Planifier une séquence d'opérations




\newpage

# Processus stochastiques






\newpage

# Optimisation des scripts
